臺灣臺北地方法院民事判決　九十年度訴字第六三二六號
　　原　　　告　甲○○
　　被　　　告　國揚航運股份有限公司
　　法定代理人　謝振雄
右當事人間請求給付報酬事件，本院判決如左：
    主    文
被告應給付原告新台幣柒拾柒萬伍仟元，及自民國九十年七月十七日起至清償日止，
按年息百分之五計算之利息。
訴訟費用由被告負擔。
本判決於原告以新台幣貳拾陸萬元供擔保後，得假執行。
    事    實
甲、原告方面：
一、聲明：除假執行擔保金額外，如主文所示。
二、陳述：
（一）緣被告前為所有「新龜山島二號」沈沒事件，於民國九十年二月間委請原告向
      太平產物保險股份有限公司（下稱太平產險公司）請求保險理賠，為此雙方簽
      有委任契約，約明酬金以索回金額百分之五計算之後酬，並於取得保險金時支
      付。該事件經原告居間斡旋數月，太平產險公司終於同意給付被告新台幣（下
      同）壹仟伍佰伍拾萬元，並於本年七月十三日將上開金額匯交被告。詎料，被
      告於收受保險理賠金後，即拖延不付約定之酬金，雖經原告一再催索，其皆推
　　　諉不理，爰依據兩造所簽訂委任契約第三條給付報酬。
（二）對被告抗辯之陳述：
      兩造前就委任事務既簽訂有委任契約，且其真正為兩造所不爭執，被告自應依
      委任契約第三條及民法第五百四十七條、五百四十八條之規定，給付約定之報
      酬。被告既已自太平產險公司取得保險理賠金壹仟伍佰伍拾萬元，自不得藉口
      其他事由拒絕給付系爭委任報酬。
三、證據：提出委任契約書、太平產物保險股份有限公司函、原告存證信函、催告給
    付報酬函（以上皆影本）為證。
乙、被告方面：
一、聲明：駁回原告之訴。
二、陳述略稱：其不否認在九十年七月十三日已從太平產險公司領取保險金壹仟伍佰
    伍拾萬元，但認為原告是其法律顧問，本件理賠事件與太平產險公司協調過程中
    ，一共召開三次協調會，只有第一次協調會原告在場，最後一次協調時原告亦未
    在場，其為了原告一直拖延協調時間，但是原告一直未即時趕到，公司股東對於
    律師都不諒解，並認為本件協調都是被告自己辦的，不應該給付如此高的報酬。
    理    由
一、按當事人得以合意定第一審管轄法院。但以關於由一定法律關係而生之訴訟為限
    。前項合意，應以文書證之。民事訴訟法第二十四條定有明文。本件兩造所訂委
    任契約第八條，合意由本院為第一審管轄法院，本院自有管轄權，合先敘明。
二、本件原告主張之事實，已據其提出委任契約書、太平產物保險股份有限公司函、
    原告存證信函、催告給付報酬函（以上皆影本）為證，核屬相符，自堪信為真實
    。
三、被告雖辯稱：其與太平產險公司協調保險理賠過程中，原告只有第一次協調會在
    場，但是原告一直未即時趕到，公司股東對於律師都不諒解，並認為本件協調都
    是被告自己辦的，不應該給付如此高的報酬云云。然查：依據兩造委任契約第二
    條、第四條既分別明文約定「辦理程度：至結案為止。」、「和解或訴之撤回或
    委任人解除委任終止本約，約定酬金及因處理委任事務支出之費用均照付。」，
    被告為契約當事人，自應受契約條款效力之拘束。本件關於被告向太平產險公司
    保險理賠事件既已經被告與太平產險公司和解並領取保險金壹仟伍佰伍拾萬元，
    被告即負有給付報酬之義務，故被告所辯不足採信。
四、原告依委任契約請求被告給付報酬柒拾柒萬伍仟元，（即被告受領之保險金壹仟
    伍佰伍拾萬元之百分之五）即自九十年七月十七日起算之利息為有理由，應予准
    許。
五、假執行之宣告：
    原告陳明願供擔保，請求宣告假執行，核無不合，茲酌定相當之擔保金額，予以
    准許。
六、結論：
    本件原告之訴為有理由，依民事訴訟法第七十八條、第三百九十條第二項，判決
    如主文。
中　　　華　　　民　　　國　　九十一　　年　　　一　　　月　　二十一　　日
                                            民事第四庭法      官　黃柄縉
右為正本係照原本作成
如對本判決上訴，須於判決送達後廿日內向本院提出上訴狀
中　　　華　　　民　　　國　　九十一　　年　　　一　　　月　　二十二　　日
　　　　　　　　　　　　　　　　　　　　　　　　　　　法院書記官　楊湘雯
